---
title: "Relación ejercicios Tema 2"
author: "Alumno: Inmaculada Perea Fernández"
date: "(09/12/2016)"
output: html_document
---
  

**Ejemplo 1.- Considerar el conjunto de datos ChickWeight de R (data(ChickWeight)), que contiene el peso frente a la edad de 50 polluelos en diferentes días en cuatro dietas. La variable weight indica el peso, la variable Time indica la edad en días (a los 0 días, 2,4,...,20 y 21, si vive), la variable Chick indica el polluelo bajo estudio y la variable Diet indica la dieta seguida**

Lectura y preparación de los datos

```{r}
#?ChickWeight
names(ChickWeight)
str(ChickWeight)
head(ChickWeight)
```

**1. Calcular la tabla de frecuencias absolutas de cada una de las variables que componen los datos**

```{r}

FrecAbs_weight <- table(ChickWeight$weight)
print(knitr::kable(as.data.frame(FrecAbs_weight), format = "markdown",
                   col.names = c("Peso (gr)","Frec. absoluta"),align='c',
                   caption="Tabla Frecuencias absolutas Peso"))

FrecAbs_time <- table(ChickWeight$Time)
print(knitr::kable(as.data.frame(FrecAbs_time), format = "markdown",
                   col.names = c("Edad (días)","Frec. absoluta"),align='c',
                   caption="Tabla Frecuencias absolutas Edad"))


FrecAbs_chick <- table(ChickWeight$Chick)
print(knitr::kable(as.data.frame(FrecAbs_chick), format = "markdown",
                   col.names = c("Polluelo","Frec. absoluta"),align='c',
                   caption="Polluelos"))


FrecAbs_diet <- table(ChickWeight$Diet)
print(knitr::kable(as.data.frame(FrecAbs_diet), format = "markdown",
                   col.names = c("Dieta","Frec. absoluta"),align='c',
                   caption="Dieta"))
```







**2. Estudiar los posibles outliers en el peso, dentro de cada edad.**


```{r}
library(foreign)

outlier_weight <- boxplot(ChickWeight$weight~ChickWeight$Time,
                          las=1, 
                          xlab="Edad (días)",
                          ylab="Peso (gr)",
                          main="Peso de los polluelos dentro de cada edad",
                          col=c("royalblue", "darkblue"),
                          outcol="red")
```

**Resumen de la información**

Valores outlier de peso (gr) que sobrepasan los límites
```{r}
outlier_weight$out
```

Grupo al que pertenece cada uno de los valores outlier anteriores
```{r}
outlier_weight$group
```

Edad (días) al que se refiere cada uno de los grupos anteriores
```{r}
outlier_weight$names
```


Existen outlier para 4 grupos de edad 0, 2, 8 y 16 días. Representaremos a continuación el gráfico boxplot para cada uno de estos 4 grupos.
```{r}
outlier_data0<-subset(ChickWeight, ChickWeight$Time %in% c(0))
outlier0<-boxplot(outlier_data0$weight~outlier_data0$Time,
        las=1, 
        xlab="Edad (días)",
        ylab="Peso (gr)",
        main="Peso de los polluelos (Edad = 0 días)",
        col=c("royalblue", "darkblue"),
        outcol="red")
outlier0$out

outlier_data2<-subset(ChickWeight, ChickWeight$Time %in% c(2))
outlier2<-boxplot(outlier_data2$weight~outlier_data2$Time,
        las=1, 
        xlab="Edad (días)",
        ylab="Peso (gr)",
        main="Peso de los polluelos (Edad = 2 días)",
        col=c("royalblue", "darkblue"),
        outcol="red")

outlier2$out

outlier_data8<-subset(ChickWeight, ChickWeight$Time %in% c(8))
outlier8<-boxplot(outlier_data8$weight~outlier_data8$Time,
        las=1, 
        xlab="Edad (días)",
        ylab="Peso (gr)",
        main="Peso de los polluelos (Edad = 8 días)",
        col=c("royalblue", "darkblue"),
        outcol="red")

outlier8$out

outlier_data16<-subset(ChickWeight, ChickWeight$Time %in% c(16))
outlier16<-boxplot(outlier_data16$weight~outlier_data16$Time,
        las=1, 
        xlab="Edad (días)",
        ylab="Peso (gr)",
        main="Peso de los polluelos (Edad = 16 días)",
        col=c("royalblue", "darkblue"),
        outcol="red")

outlier16$out

```


**3. Calcular la tabla de frecuencias conjuntas (absolutas y marginales) del número de datos de cada polluelo en cada dieta. Añadir las frecuencias marginales.**

Frecuencia conjunta absoluta
```{r}
FrecAbs_c_d <- table(ChickWeight$Chick, ChickWeight$Diet)
print(knitr::kable(FrecAbs_c_d, format = "pandoc", align='c',
                   caption="Tabla Frecuencias absolutas polluelos en cada dieta"))
```

Frecuencia marginal conjunta sumando por filas 
```{r}
Marginal.X=margin.table(FrecAbs_c_d,margin=1)
print(knitr::kable(as.data.frame(Marginal.X), format = "markdown",
                   col.names = c("Polluelo","Frec. marginal"),align='c'))
```

Frecuencia marginal conjunta sumando por columnas 
```{r}
Marginal.Y=margin.table(FrecAbs_c_d,margin=2)
print(knitr::kable(as.data.frame(Marginal.Y), format = "markdown",
                   col.names = c("Dieta","Frec. marginal"),align='c'))
```

Añadimos las distribuciones marginales en el cálculo de las tablas conjuntas
```{r}
tabla <- addmargins(prop.table(FrecAbs_c_d)*100)
# Modificación de etiquetas, sustituyendo la palabra Sum.
colnames(tabla)[5] = "Marg_Dieta"
rownames(tabla)[51] = "Marg_Polluelo"
round(tabla,3)
```

**4. Calcular el histograma del peso (6 grupos) en cada grupo de edad.**

Cálculo del peso en cada grupo de edad

```{r}
peso0<-subset(ChickWeight, Time==0)
peso2<-subset(ChickWeight, Time==2)
peso4<-subset(ChickWeight, Time==4)
peso6<-subset(ChickWeight, Time==6)
peso8<-subset(ChickWeight, Time==8)
peso10<-subset(ChickWeight, Time==10)
peso12<-subset(ChickWeight, Time==12)
peso14<-subset(ChickWeight, Time==14)
peso16<-subset(ChickWeight, Time==16)
peso18<-subset(ChickWeight, Time==18)
peso20<-subset(ChickWeight, Time==20)
peso21<-subset(ChickWeight, Time==21)
```

```{r}
par(mfrow = c(3, 1))

hist(peso0$weight, breaks=7, xlim=c(0,100), ylim=c(0,30), col="white", freq=T, main="Histograma del peso de los polluelos (Edad = 0 días)", xlab=" Peso (gr)", ylab="Frecuencia absoluta")

hist(peso2$weight, breaks=7, xlim=c(0,100), ylim=c(0,30), col="gray", freq=T, main="Histograma del peso de los polluelos (Edad = 2 días)", xlab=" Peso (gr)", ylab="Frecuencia absoluta")

hist(peso4$weight, breaks=7, xlim=c(0,100), ylim=c(0,30), col="red", freq=T, main="Histograma del peso de los polluelos (Edad = 4 días)", xlab=" Peso (gr)", ylab="Frecuencia absoluta")



hist(peso6$weight, breaks=7, xlim=c(0,200), ylim=c(0,20), col="white", freq=T, main="Histograma del peso de los polluelos (Edad = 6 días)", xlab=" Peso (gr)", ylab="Frecuencia absoluta")

hist(peso8$weight, breaks=7, xlim=c(0,200), ylim=c(0,20), col="gray", freq=T, main="Histograma del peso de los polluelos (Edad = 8 días)", xlab=" Peso (gr)", ylab="Frecuencia absoluta")

hist(peso10$weight, breaks=7, xlim=c(0,200), ylim=c(0,20), col="red", freq=T, main="Histograma del peso de los polluelos (Edad = 10 días)", xlab=" Peso (gr)", ylab="Frecuencia absoluta")



hist(peso12$weight, breaks=7, xlim=c(0,300), ylim=c(0,20), col="white", freq=T, main="Histograma del peso de los polluelos (Edad = 12 días)", xlab=" Peso (gr)", ylab="Frecuencia absoluta")

hist(peso14$weight, breaks=7, xlim=c(0,300), ylim=c(0,20), col="grey", freq=T, main="Histograma del peso de los polluelos (Edad = 14 días)", xlab=" Peso (gr)", ylab="Frecuencia absoluta")

hist(peso16$weight, breaks=7, xlim=c(0,300), ylim=c(0,20), col="red", freq=T, main="Histograma del peso de los polluelos (Edad = 16 días)", xlab=" Peso (gr)", ylab="Frecuencia absoluta")



hist(peso18$weight, breaks=7, xlim=c(0,400), ylim=c(0,20), col="white", freq=T, main="Histograma del peso de los polluelos (Edad = 18 días)", xlab=" Peso (gr)", ylab="Frecuencia absoluta")

hist(peso20$weight, breaks=7, xlim=c(0,400), ylim=c(0,20), col="grey", freq=T, main="Histograma del peso de los polluelos (Edad = 20 días)", xlab=" Peso (gr)", ylab="Frecuencia absoluta")

hist(peso21$weight, breaks=7, xlim=c(0,400), ylim=c(0,20), col="red", freq=T, main="Histograma del peso de los polluelos (Edad = 21 días)", xlab=" Peso (gr)", ylab="Frecuencia absoluta")
```





**Ejemplo 2.- Considerar el conjunto de datos trees de R (data(trees)), que contiene la circunferencia, altura y volumen de cerezos.**

```{r}
#?trees
names(trees)
str(trees)
head(trees)
```

**1. Dividir las alturas en tres grupos y realizar un histograma de las restantes variables en cada grupo definido**
```{r}
FrecAbs_height <- table(trees$Height)
FrecAbs_height
```

Dividiremos las  alturas en los siguientes grupos:

Grupo 1:  [60, 70)

Grupo 2:  [70, 80)

Grupo 3:  [80, 90)


```{r}
height1<-subset(trees, trees$Height>=60 & trees$Height<70)
height2<-subset(trees, trees$Height>=70 & trees$Height<80)
height3<-subset(trees, trees$Height>=80 & trees$Height<90)

par(mfrow = c(3, 2))

hist(height1$Girth, xlim=c(8,22), ylim=c(0,7), col="skyblue",main="Histograma del diámetro", xlab="Diámetro \n [60-70)", ylab="Frec. absoluta")

hist(height1$Volume, xlim=c(10,80), ylim=c(0,5), col="red", main="Histograma del Volumen", xlab="Volumen \n [60-70)", ylab="Frec. absoluta")


hist(height2$Girth, xlim=c(8,22), ylim=c(0,7), col="skyblue3", main="Histograma del diámetro", xlab="Diámetro \n [70,80)", ylab="Frec. absoluta")

hist(height2$Volume, xlim=c(10,80), ylim=c(0,5), col="red3", main="Histograma del Volumen", xlab="Volumen \n [70-80)", ylab="Frec. absoluta")


hist(height3$Girth, xlim=c(8,22), ylim=c(0,7), col="skyblue4", main="Histograma del diámetro", xlab="Diámetro \n [80,90)", ylab="Frec. absoluta")

hist(height3$Volume, xlim=c(10,80), ylim=c(0,5), col="red4", main="Histograma del Volumen", xlab="Volumen \n [80-90)", ylab="Frec. absoluta")
```


**2. Realizar un diagrama de dispersión de la circunferencia frente al volumen diferenciando los grupos definidos por la altura.**
```{r}
library(ggplot2)


plot(height1$Volume, height1$Girth, col="red", xlim=c(0,80), ylim=c(0,20), xlab="Volumen (cubic ft)", ylab="Diámetro (inches)")

par(mfrow=c(1,1), new=TRUE)
plot(height2$Volume, height2$Girth, col="blue", axes=FALSE, xlab="Volumen (cubic ft)", ylab="Diámetro (inches)")

par(mfrow=c(1,1), new=TRUE)
plot(height3$Volume, height3$Girth, col="green", axes=FALSE, xlab="Volumen (cubic ft)", ylab="Diámetro (inches)")

par(mfrow=c(1,1), new=TRUE)
legend("right", legend=c("60-70", "70-80", "80-90"), 
       col=c("red", "blue", "green"), lty=c(1, 1, 1), 
       lwd=c(2.5, 2.5, 2.5), cex=0.8)
```


**3. Realizar un gráfico de dispersión y una regresión de cada par de variables y valorar la relación existente entre ellas.**

**Grirth - Height**
```{r}
X <- trees$Girth
Y <- trees$Height

modelo = lm(Y~X)
summary(modelo)

# Gráfico de dispersión
plot(X,Y, col="blue", xlab="Diámetro circunferencia", ylab="Altura")

# Línea de regresión
abline(modelo, col="red")
```

Valoración:

- Coeficiente de determinación (Multiple R-squared) =0.2697 < 1\n

- Los datos no se ajustan bien a la recta de regresión lineal (R no está proximo a 1) \n

- No se puede modelar la relación entre las variables Grirth - Height como una recta\n\n




**Grirth - Volume**
```{r}
X <- trees$Girth
Y <- trees$Volume

modelo = lm(Y~X)
summary(modelo)

# Gráfico de dispersión
plot(X,Y, col="blue", xlab="Diámetro circunferencia", ylab="Volumen")

# Línea de regresión
abline(modelo, col="red")
```

Valoración:

- Coeficiente de determinación (Multiple R-squared) =0.9353 ~ 1\n

- Los datos se ajustan bien a la recta de regresión lineal (R~1) \n

- Se puede modelar la relación entre las variables Grirth - Volume como una recta\n

- La resta de ajuste es la siguiente: Volume = -36.9435 + 5.0659 Girth




**Height - Volume**
```{r}
X <- trees$Height
Y <- trees$Volume

modelo = lm(Y~X)
summary(modelo)

# Gráfico de dispersión
plot(X,Y, col="blue", xlab="Altura", ylab="Volumen")

# Línea de regresión
abline(modelo, col="red")
```

Valoración:

- Coeficiente de determinación (Multiple R-squared) =0.3579 < 1\n

- Los datos no se ajustan bien a la recta de regresión lineal (R no está proximo a 1) \n

- No se puede modelar la relación entre las variables Height - Volume como una recta\n




**Ejemplo 3.- Seleccionar un fichero de datos adecuado en R para aplicar cada uno de los siguientes análisis:**


Elijo el dataset "attenu" (The Joyner-Boore Attenuation Data)


Lectura y preparación de los datos

```{r}
#?attenu
names(attenu)
str(attenu)
head(attenu)
```

**1. Calcular la tabla de frecuencias absolutas de al menos dos variables. Obtener una tabla formateada para latex con ayuda del paquete knitr**

Tabla de frecuencias absoluta variable Magnitud (mag)
```{r}
FrecAbs_mag <- table(attenu$mag)
print(knitr::kable(as.data.frame(FrecAbs_mag), format = "latex",
                   col.names = c("Magnitud","Frec. absoluta"),align='c',
                   caption="Tabla Frecuencias absolutas Magnitud"))
```


Tabla de frecuencias absoluta variable Aceleracion (accel)
```{r}
FrecAbs_accel <- table(attenu$accel)
print(knitr::kable(as.data.frame(FrecAbs_accel), format = "latex",
                   col.names = c("Aceleracion (g)","Frec. absoluta"),align='c',
                   caption="Tabla Frecuencias absolutas Aceleracion"))
```


Tabla de frecuencias absoluta variable Distancia hipocentro (dist)
```{r}
FrecAbs_dist <- table(attenu$dist)
print(knitr::kable(as.data.frame(FrecAbs_dist), format = "latex",
                   col.names = c("Distancia (km)","Frec. absoluta"),align='c',
                   caption="Tabla Frecuencias absolutas Distancia"))
```
**2. Calcular la tabla de frecuencias (absolutas, relativas y acumuladas) formateada para latex para al menos dos variables.**



**Tabla de frecuencias para la variable Distancia hipocentro (dist)**
```{r}
# Tabla de frecuencias absolutas
FrecAbs_dist <- round(table(attenu$dist),3)

# Tabla de frecuencias relativas
FrecRel_dist<-round(prop.table(FrecAbs_dist),3)

# Tabla de frecuencias absolutas acumuladas
FrecAbsAcum_dist <- round(cumsum(FrecAbs_dist),3)

# Tabla de frecuencias relativas acumuladas
FrecRelAcum_dist <- round(cumsum(FrecRel_dist),3)

tabla_dist=cbind(FrecAbs_dist, FrecRel_dist, FrecAbsAcum_dist, FrecRelAcum_dist)

print(knitr::kable(tabla_dist, 
                   format = "latex",
                   col.names = c("Frec. Absolutas","Frec. Relativas", "Frec. Absol acum", "Frec. Rel. Acum"),
                   align='c', 
                   caption="Tabla Frecuencias Distancia"))
```


**Tabla de frecuencias de la Variable Aceleración (accel)**

```{r}
# Tabla de frecuencias absolutas
FrecAbs_accel <- round(table(attenu$accel),3)

# Tabla de frecuencias relativas
FrecRel_accel <-round(prop.table(FrecAbs_accel),3)

# Tabla de frecuencias absolutas acumuladas
FrecAbsAcum_accel <- round(cumsum(FrecAbs_accel),3)

# Tabla de frecuencias relativas acumuladas
FrecRelAcum_accel <- round(cumsum(FrecRel_accel),3)

tabla_accel=cbind(FrecAbs_accel, FrecRel_accel, FrecAbsAcum_accel, FrecRelAcum_accel)

print(knitr::kable(tabla_accel, 
                   format = "latex",
                   col.names = c("Frec. Absolutas","Frec. Relativas", "Frec. Absol acum", "Frec. Rel. Acum"),
                   align='c', 
                   caption="Tabla Frecuencias Aceleración"))
```



**3. Aplicar al menos a tres variables las funciones de resumen descriptivo.**
```{r}
summary(attenu)
```


**4. Estudiar los posibles outliers de las variables que lo permitan (al menos dos variables). Acompañar con la gráficas adecuadas.**
```{r}
outlier_mag <- boxplot(attenu$mag, las=1, main="Gráfico Q-Q de Magnitud", 
                       col="royalblue", 
                       outcol="red")
```

```{r}
outlier_dist <- boxplot(attenu$dist, las=1, main="Gráfico Q-Q de Distancia", 
                       col="royalblue", 
                       outcol="red")

outlier_dist$out
```


```{r}
outlier_accel <- boxplot(attenu$accel, las=1, main="Gráfico Q-Q de Aceleración", 
                       col="royalblue", 
                       outcol="red")

outlier_accel$out
```


**5. Obtener el histograma de al menos una variable del conjunto de datos.**
```{r}
hist(attenu$mag, col="white", freq=T, main="Histograma de la Magnitud", xlab="Magnitud", ylab="Frecuencia absoluta")

```

```{r}
hist(attenu$dist, col="white", freq=T, main="Histograma de la Distancia", xlab="Distancia", ylab="Frecuencia absoluta")

```

```{r}
hist(attenu$accel, col="white", freq=T, main="Histograma de la Aceleración", xlab="Aceleración", ylab="Frecuencia absoluta")
```


**6. Seleccionar dos variables que permitan realizar un gráfico de dispersión y un análisis de regresión entre ellas.**

```{r}
X <- attenu$accel
Y <- attenu$dist

modelo = lm(Y~X)
summary(modelo)

# Gráfico de dispersión
plot(X,Y, col="blue", xlab="Aceleración", ylab="Distancia")

# Línea de regresión
abline(modelo, col="red")
```

Valoración:

- Coeficiente de determinación (Multiple R-squared) =0.2222 << 1\n

- Los datos no se ajustan a la recta de regresión lineal (R no está proximo a 1) \n

- No se puede modelar la relación entre las variables Distancia - Aceleración como una recta\n


